---
title: "Amostragem Por Importância"
author: "Guilherme Pazian"
date: "7 de abril de 2016"
output: html_document
---

O exemplo de amostragem por importância exige a determinação da função $g(x)$, que neste caso é $e^{-x}/(1+x^2) dx.$
$$\int_0^1 \frac{e^{-x}}{1+x^2} dx$$

```{r def_gx}
g = function(x){
  exp(-x)/(1+x^2)
}
```

Vamos determinas as 5 funções candidatas:

```{r fs}
f0 = function(x){
  return(1*(x<=1 & x>=0))
}
f1 = function(x){
  return(exp(-x)*(x >=0))
}
#ou
f1 = function(x){
  return(dexp(x,1))
}
f2 = function(x){
  return(dcauchy(x))
}
f3 = function(x){
  return(exp(-x)/(1-exp(-1))*(x>0)*(x<1))
}
f4 = function(x){
  return(4*(1+x^2)^(-1)*(x>0 & x<1))
}
```


## Caso 1

A função é uniforme:

```{r sim0}
n = 1e4
x = runif(n)
y = g(x)/f0(x)
theta0 = mean(y)
theta0.se = sd(y)
theta0
theta0.se
```

## Caso 2

A função é uma exponencial:
```{r sim1}
x = rexp(n,1)
y = g(x)/f1(x)
theta1 = mean(y)
theta1.se = sd(y)
theta1
theta1.se
```

## Caso 3

A função é uma Cauchy:
```{r sim2}
x= pmax(pmin(rcauchy(n), 1),0)
y = g(x)/f2(x)
theta2 = mean(y)
theta2.se = sd(y)
theta2
theta2.se
```

## Caso 4

Precisamos determinas a função acumulada quando

$$ f(x) = \frac{e^{-x}}{1-e^{-1}} $$

Usando o que sabemos de cálculo:

$$ F(x) = \frac{1-e^{-x}}{1-e^{-1}} = U $$  
\
$$ x = -log(1-u*(1-e^{-1})) $$

```{r sim3}
u = runif(n)
x = -log(1-u*(1-exp(-1)))
y = g(x)/f3(x)
(theta3 = mean(y))
(theta3.se = sd(y)) #O parenteses imprime o valor depois de guardar o valor dentro da variável
```


## Caso 5

Método da inversão:

$$ F(x) = \frac{4}{\pi} \int_0^x \frac{1}{1+y^2} dy = \frac{4}{\pi} arctg(x) = U $$

$$ x = tg\left(u*\frac{\pi}{4}\right)$$


```{r sim4}
u = runif(n)
x = tan(pi*u/4)
y = g(x)/f4(x)
(theta4 = mean(y))
(theta4.se = sd(y))
```

## Combinando os Resultados

Utilize os comandos a seguir para carregar o pacote "printr" :"
install.packages(
  'printr',
  type = 'source',
  repos = c('http://yihui.name/xran', 'http://cran.rstudio.com')
)

"
```{r final}
library(printr)
thetas =c(theta0,theta1,theta2,theta3,theta4)
thetas.se = c(theta0.se,theta1.se,theta2.se,theta3.se,theta4.se)
final = data.frame(theta=thetas,se=thetas.se)
final
```


